【裁判字號】    94,易,697
【裁判日期】    950710
【裁判案由】    竊盜
【裁判全文】
臺灣士林地方法院刑事判決               94年度易字第697號
公  訴  人  臺灣士林地方法院檢察署檢察官
被      告  乙○○
選任辯護人  邱碩松律師
上列被告因竊盜案件，經檢察官提起公訴（94年度偵字第6945號）
暨移請併案審理（94年度偵字第9948號），被告於準備程序期日
就被訴事實為有罪之陳述，經合議庭評議裁定改由受命法官獨任
進行簡式審判程序，並判決如下：
    主  文
乙○○連續踰越牆垣於夜間侵入住宅竊盜，處有期徒刑壹年，緩
刑肆年。附表二所示偽造之「林美慧」署押壹枚沒收。
    事  實
一、乙○○基於意圖為自己不法所有之概括犯意，先於如附表一
    編號1 「犯罪時間」、「犯罪地點」欄所示之時、地，以如
    附表一編號1 「犯罪方法」欄所示手法，著手竊盜丁○○車
    牌號碼3A-9829 號自用小客車車內之財物，惟未得手。嗣於
    民國94年5 月29日晚上7 時10分許，丁○○發現車牌號碼
    3A-9829 號自用小客車左後車窗玻璃遭毀損後，報警前往處
    理，在該車後行李箱發現非丁○○所有之OKWAP 廠牌銀色手
    機1 支（序號：000000000000000 ，SIM 卡號：0000000000
    ），經警依手機內所留存電話號碼，通知乙○○到案說明，
    始查悉上情。
二、詎乙○○竟仍再承前意圖為自己不法所有之概括犯意，又於
    如附表一編號2 、編號3 「犯罪時間」、「犯罪地點」欄所
    示之時、地，以如附表一編號2 、編號3 「犯罪方法」欄所
    示手法，竊盜附表一編號2 、編號3 「被害人欄」所示被害
    人如「犯罪所得」欄所示之財物得手。嗣乙○○除將附表一
    編號2 「犯罪所得」欄所示之丙○○駕駛執照1 枚、誠泰銀
    行信用卡1 張（卡號：0000000000000000）、藍芽GPS 衛星
    接收器1 台（UMA 牌，型號BS1100型，序號00000000000 ）
    ，以及附表一編號3 「犯罪所得」欄所示之甲○○土地銀行
    信用卡1 張（卡號：0000000000000000）、聯邦銀行信用卡
    1 張（卡號：0000000000000000）、郵局金融卡1 張（卡號
    ：000000000000000） 、世紀風情社區門禁卡1 張置放於其
    駕駛之車牌號碼4415-EK 號自用小客車內，餘均予以丟棄。
三、乙○○竊得甲○○之土地銀行信用卡1 張（卡號0000000000
    000000，即如附表一編號3 所示犯行）後，又基於詐欺取財
    暨行使偽造私文書之犯意，持上開土地銀行信用卡，於94年
    8 月13日上午10時43分許，至特約商店即臺北市南港區○○○路○ 段316 號之「鐵堡汽車音響公司」消費，佯裝已獲甲○○之授權，並在鐵堡汽車音響公司實際負責人黃玉琴交付
    之簽帳單第1 聯（簽帳單為1 式2 聯，1 聯由商店留存、1
    聯由持卡人留存，其中客戶存根聯並不複寫乙○○於商店存
    根聯上所偽造之持卡人簽名）之簽名欄內，偽簽「林美慧」
    （信用卡背面簽名欄原係「甲○○」，乙○○誤簽林美「慧
    」）之署押1 枚，而偽造用以表示持卡人甲○○本人同意就
    簽帳單上所載之消費以信用卡付款之私文書後，交予黃玉琴
    而行使之，黃玉琴且一時不察，陷於錯誤，誤信此筆交易確
    係甲○○同意付款，而將售價新臺幣（下同）50,000元之國
    際牌GPS 汽車導航系統1 套連同簽帳單持卡人收執聯交予乙○○，足以生損害於甲○○本人、特約商店即鐵堡汽車音響
    公司及土地銀行。
四、嗣94年8 月21日晚上7 時28分許，乙○○又基於無故侵入住
    宅之犯意，再次踰越牆垣侵入臺北縣汐止市○○○路86巷43
    號世紀風情社區，尚未及著手實行竊盜行為，即為該社區大
    樓警衛江支柱發現，江支柱隨即通知該社區大樓主任委員吳
    建，並報警前往追捕，嗣於94年8 月21日晚上7 時30分許，
    在臺北縣汐止市○○○路86巷旁，發現乙○○躲入車牌號碼
    4415-EK 號自用小客車內，經警徵得乙○○同意搜索該車後
    ，扣得丙○○遭竊之駕駛執照1 枚、誠泰銀行信用卡1 張（
    卡號：0000000000000000）、藍芽GPS 衛星接收器1 台（
    UMA 牌，型號BS1100型，序號00000000000） 與甲○○遭竊
    之土地銀行信用卡1 張（卡號：0000000000000000）、聯邦
    銀行信用卡1 張（卡號：0000000000000000）、郵局金融卡
    1 張（卡號：000000000000000） 、世紀風情社區門禁卡1
    張，始又偵悉如上開事實欄二、三、四所示等情。
五、案經丁○○訴由臺北縣政府警察局汐止分局報告臺灣士林地
    方法院檢察署檢察官偵查起訴暨移請併案審理，被告於準備
    程序期日就被訴事實為有罪之陳述，經合議庭評議後，裁定
    改由受命法官獨任進行簡式審判程序。
    理  由
一、證據能力之認定：按簡式審判程序之證據調查，不受刑事訴
    訟法第159 條第1 項之限制，同法第273 條之2 定有明文，
    是依上開規定，於行簡式審判程序之案件，被告以外之人於
    審判外之陳述，除有其他不得作為證據之法定事由外，應認
    具有證據能力。查本案之告訴人丁○○於警詢、偵訊中所為
    證述，及證人即被害人丙○○、甲○○、黃玉琴，以及證人
    即告訴人世紀風情社區主任委員吳建、協助查獲被告附表一
    編號4 犯行之社區保全員江支柱於警詢中所為之證述，雖均
    係被告以外之人於審判外之陳述，惟因本案採行簡式審判程
    序，復無其他不得做為證據之法定事由，揆諸首揭說明，應
    認具有證據能力，先予敘明。
二、訊據被告乙○○已就上開事實均於本院準備程序及審理時坦
    承不諱，復有下列證據可以證明：
(一)事實欄一（即附表一 編號1 部分），有關車牌號碼3A-9829
    號自用小客車遭人打破左後車窗玻璃，且侵入車內翻動物品
    ，惟尚無失竊財物等情，業據證人即告訴人丁○○於警詢、
    偵訊時證述在卷（參見94年5 月29日警詢筆錄、94年7 月12
    日偵訊筆錄，臺灣士林地方法院檢察署94年度偵字第6945號
    卷【下稱：第6945號卷】第8 頁至第9 頁、第20頁至21頁）
    ，並有車牌號碼3A-9829 號自用小客車左後玻璃窗遭破壞情
    形、車內遭翻動情形之照片4 幀在卷可稽（參見第6945號卷
    第14頁至第15頁）。此外，復有警於上開車牌號碼3A-9829
    號自用小客車後行李廂扣得之OKWAP 牌銀色手機1 支（序號
    ：000000000000000 ，SIM 卡卡號：0000000000）可證，該
    手機係被告申請持用，除據被告陳明在卷外，亦有上開門號
    帳單、雙向通聯記錄在卷可稽（第6945號卷第28頁至45頁）
    。
(二)事實欄二如附表一編號2 部分，有關失竊情節及財物，業據
    證人即被害人丙○○於警詢中證述明確（參見94年8 月21日
    警詢筆錄，臺灣士林地方法院檢察署94年度偵字第9948號卷
    【下稱：第9948號卷】第17頁、第18頁參照），且有臺北市
    政府警察局信義分局受理刑事案件報案三聯單1 紙可佐（第
    9948號卷第45頁）；其失竊之駕駛執照1 枚、誠泰銀行信用
    卡1 張（卡號：00000000000000000） 、藍芽GPS 衛星接收
    器1 台（UMA 牌，型號BS1100型，序號00000000000） ，且
    為警於被告駕駛之車牌號碼4415-EK 號自用小客車內扣得，
    復經被害人丙○○立據領回，亦有贓物認領保管單1 紙在卷
    可稽（參見第9948號卷第44頁）。
(三)事實欄二如附表一編號3 部分，以及事實欄三部分：有關附
    表1 編號3 之失竊情節及失竊之財物，業據證人即被害人甲○○於警詢中證述明確（參見94年8 月22日警詢筆錄，第99
    48號卷第19頁、第20頁），且有臺北縣政府警察局受理刑事
    案件報案三聯單1 紙可佐（見第9948號卷第46頁）；其失竊
    之土地銀行信用卡1 張（卡號：0000000000000000）、聯邦
    銀行信用卡1 張（卡號：0000000000000000）、郵局金融卡
    1 張（卡號：000000000000000） 、世紀風情社區門禁卡1
    張，且為警於被告駕駛之車牌號碼4415-EK 號自用小客車內
    扣得，復經被害人甲○○立據領回，亦有贓物認領保管單1
    紙在卷可稽（參見第9948號卷第43頁）；且被告復持自甲○○竊得之上開土地銀行信用卡1 張而為事實欄三所示之犯行
    ，亦據黃玉琴於警詢（參見94年8 月22日警詢筆錄，第9948
    號卷第26頁至第27頁）及本院證述明確，復有簽帳單1 紙在
    卷可稽（附本院卷），雖該紙簽帳單金額記載49,980元與實
    際帳單金額50,000元略有差異，惟係因商家傳遞資料及土地
    銀行製作明細時間差間存有差誤所致，亦據土地銀行承辦人
    員賴梅琦到庭結證在卷（本院95年6 月12日審判筆錄參照）
    。況觀之被告當庭書寫「林美慧」字跡（附於本院95年6 月
    12日審判筆錄），以肉眼觀察結果確與本院調得之該筆簽帳
    單原本上之「林美慧」字跡相似，均堪認被告自白與事實相
    符。
(四)事實欄四部分及查獲被告之經過，則據證人即世紀風情社區
    警衛江支柱、該社區管委會主任委員吳建於警詢時證述在卷
    ，復有現場照片8 幀（參見第9948號卷第48頁至第51頁）、
    扣案如事實欄四所示等物可以佐證。
(五)綜上，堪認被告自白與事實相符，可以採信，本案事證明確
    ，被告犯行洵堪認定，應依法論科。
三、按刑法第321 條第1 項第2 款之「牆垣」，則係指足以區隔
    內外，具防盜功能者而言。又按刑法第321 條第1 項第1 款
    之夜間侵入住宅竊盜罪，其所謂「住宅」，乃指人類日常居
    住之場所而言，與公寓大樓相互通連，密不可分而為其一部
    且之地下室、樓梯間，既行為人於夜間侵入均足以妨害住居
    安全，自均屬所謂「住宅」（最高法院76年台上字第2972號
    判例意旨參照）；再按刑法第321 條第1 項第3 款攜帶兇器
    竊盜罪，所稱之「兇器」，乃依一般社會觀念足以對人之生
    命、身體、安全構成威脅，而具有危險性之「器械」而言，
    而磚塊、石頭乃自然界之物質，尚難謂為通常之「器械」，
    從而持磚塊、石頭砸毀他人車窗竊盜部分，尚難論以攜帶兇
    器竊盜罪（最高法院92年度台非字第38號判決意旨參照）。
    查世紀風情社區外牆，其外牆明顯高於一般成年人之身高，
    確具防盜功能，此觀卷附照片2 幀即明（見第9948號卷第49
    頁）；再該社區大樓電梯與樓梯間均可通各住戶之門戶，且
    可直接通往地下停車場，亦據被告陳明在卷，且有平面圖1
    紙在卷可稽（附本院卷）。雖世紀風情公寓大廈之地下停車
    場係以供大樓住戶停放車輛使用為目的，然就公寓大樓之整
    體而言，即與該停車場可謂構成其公寓大樓之一部分，而與
    公寓大樓有密切不可分之關係。被告事實欄一即如附表一編
    號1 所示之犯行，其既先踰越世紀風情社區之牆垣，復侵入
    與該公寓大廈密不可分之地下停車場，持石頭敲破被害人丁○○之自用小客車左後車窗玻璃，致該車窗玻璃破裂不堪使
    用，並入內搜尋財物，惟未得手，核係犯刑法第321 條第2
    項、第1 項第2 款踰越牆垣加重竊盜未遂罪、第306 條第1
    項侵入住宅罪，與刑法第354 條之毀損罪；其事實欄二之如
    附表一編號2 所示之犯行，既係持「石頭」敲破被害人丙○○之自用小客車車窗玻璃而竊盜該車車內財物得手，所為係
    犯刑法第320 條第1 項之竊盜罪；其事實欄二之如附表一編
    號3 所示之犯行，係於夜間踰越牆垣，侵入屬公寓大廈住宅
    一部之樓梯間後，竊盜被害人甲○○置於樓梯間之財物得手
    ，核其所為係犯刑法第321 條第1 項第1 款、第2 款之踰越
    牆垣於夜間侵入住宅竊盜罪；至其事實欄四所為，被告固自
    承其如附表一編號4 踰越牆垣侵入世紀風情社區之目的係欲
    竊取財物（本院95年6 月12日審判筆錄第13頁參照），惟既
    未及搜取財物，即遭社區警衛報警以其涉犯侵入住宅罪嫌之
    現行犯而逮捕，不能論以竊盜未遂罪刑。蓋刑法上之未遂犯
    ，必須已著手於犯罪行為之實行而不遂，始能成立，刑法第
    25條第1 項規定甚明。同法第321 條之竊盜罪，為第320 條
    之加重條文，自係以竊取他人之物為其犯罪行為之實行，如
    僅著手於該加重條件之行為而未著手搜取財物，仍不能以加
    重竊盜未遂論（最高法院87年度台上字第3902號判決意旨、
    83年度台上字第2072號判決意旨、78年度台上字第5112 號
    判決意旨參照）。是揆之前引最高法院判決意旨，自難認被
    告如事實欄四所示犯行已著手於竊盜行為之實行，是尚無從
    以加重竊盜未遂之罪責相繩，附此敘明。然被告未得世紀風
    情社區住戶之許可，無故踰越牆垣，侵入世紀風情社區公寓
    大廈附連圍繞之土地，留滯其內，雖尚未侵入公寓大廈內部
    ，又經世紀風情社區管委會主委吳建告訴，核起所犯仍構成
    刑法第306 條第1 項無故侵入他人附連圍繞之土地罪甚明。
    至被告竊盜甲○○之土地銀行信用卡得手後，復偽造「林美
    慧」簽名，進而偽造簽帳單之私文書，並持以行使，而以刷
    卡消費方式詐得附表二所示商品，足以生損害於發卡銀行即
    土地銀行、附表二所示特約商店即「鐵堡汽車音響公司」及
    甲○○本人，核其此部分所為，係犯刑法第216 條行使第
    210 條偽造私文書罪、第339 條第1 項之詐欺取財罪。其偽
    造署押之行為係偽造私文書之階段行為，又偽造私文書之低
    度行為，應為行使之高度行為所吸收，均不另論罪。
四、而被告行為後，前於94年2 月2 日經總統以華總一義字第09
    400014901 號令修正公布之刑法及刑法施行法，業於95年7
    月1 日施行（下稱「新刑法」，修正前刑法下稱「舊刑法」
    ），參酌最高法院95年5 月23日刑事庭第8 次會議決議，新
    刑法第2 條第1 項之規定，係規範行為後法律變更所生新舊
    法律比較適用之準據法，於新刑法施行後，應適用新刑法第
    2 條第1 項之規定，為「從舊從輕」之比較。另於比較時應
    就罪刑有關之共犯、未遂犯、想像競合犯、牽連犯、連續犯
    、結合犯，以及累犯加重、自首減輕暨其他法定加減原因（
    如身分加減）與加減比例等一切情形，本於統一性及整體性
    原則，綜其全部罪刑之結果而為比較。本案涉及法律變更之
    部分經附表三所示比較新舊刑法之規定，新刑法並不較有利
    於被告，即應依新刑法第2 條第1 項前段之規定，適用被告
    行為時之舊刑法。是被告先後如附表一編號1 至編號3 之3
    次竊盜犯行，其所犯均係構成犯罪要件相同之罪（司法院大
    法官釋字第152 號解釋意旨參照），其時間緊接、手段相似
    ；又其附表一編號1 、編號4 之2 次侵入住宅、侵入他人附
    連圍繞之土地犯行，所犯亦係構成犯罪要件相同之罪，其時
    間緊接、手段相同，顯各係基於概括犯意反覆為之，各為連
    續犯，應依舊刑法第56條各從一重處斷，並各加重其刑。再
    被告係以毀損、侵入住宅之手段，遂其竊盜之犯行；又其所
    以犯加重竊盜罪之目的，即在於獲取財物，並花用竊盜得手
    財物，或持竊盜得手之信用卡以行使偽造私文書之手段，持
    以盜刷消費購物，故其所犯之毀損罪、侵入住宅罪與連續踰
    越牆垣於夜間侵入住宅竊盜罪、以及行使偽造私文書、詐欺
    取財罪間，均具有牽連犯之關係，依舊刑法第55條之規定，
    應從一重之連續踰越牆垣於夜間侵入住宅竊盜罪處斷。
五、公訴人雖僅就被告如事實欄一所示之犯行提起公訴，然檢察
    官就犯罪事實一部起訴者，其效力及於全部，被告如事實欄
    所載之其餘犯罪事實，與前揭業經起訴書敘明之部分，應適
    用舊刑法第55條、第56條，而有牽連犯或連續犯之裁判上一
    罪之關係，本院自應就屬於裁判上一罪之部分併予審究裁判
    。
六、爰審酌被告年輕力壯，不思以正當方法以己力賺取財物，竟
    屢次犯案，危害社會治安甚鉅，前雖於警詢、偵查中矢口否
    認犯行，惟終已於本院準備程序暨審理時就事實欄所載犯行
    均坦承不諱，犯後態度尚稱良好，暨其犯罪之動機、目的、
    手段，犯罪時所受之刺激及其品性、生活狀況、智識程度、
    犯罪所生之損害等一切情狀，量處如主文所示之刑。
七、再舊刑法第74條第1 款係規定「受二年以下有期徒刑、拘役
    或罰金之宣告，而有左列情形之一，認為以暫不執行為適當
    者，得宣告二年以上五年以下之緩刑，其期間自裁判確定之
    日起算：一、未曾受有期徒刑以上刑之宣告者」；修正後之
    刑法第74條第1 款則規定：「受二年以下有期徒刑、拘役或
    罰金之宣告，而有下列情形之一，認以暫不執行為適當者，
    得宣告二年以上五年以下之緩刑，其期間自裁判確定之日起
    算：一、未曾因故意犯罪受有期徒刑以上刑之宣告者」，即
    修正後刑法放寬舊刑法第74條第1 款之緩刑要件，僅以前因
    故意犯罪而受有期徒刑宣告者，為緩刑宣告之消極要件。查
    被告前均未曾受有期徒刑以上刑之宣告，有卷附之臺灣高等
    法院被告前案紀錄表1 紙可按，即不至因刑法第74條第1 款
    之修正產生任何有利或不利影響可言，仍應依新刑法第2條
    第1 項前段適用行為時之法律。審酌被告因一時失慮，致罹
    刑典，事後已坦承犯行，深具悔意，已取得告訴人丁○○、
    被害人甲○○、丙○○及土地銀行之諒解，復已賠償上開告
    訴人、被害人之損失（賠償丁○○4,000 元，已匯入其郵局
    帳戶；賠償丙○○6,000 元，已存入其國泰世華銀行帳戶；
    賠償甲○○因其如附表二所示當刷消費之負擔額度3,000 元
    ，以及其他因其竊盜犯行所受損害共計10,000元，並已存入
    甲○○土地銀行帳戶；復又將47,000元存入甲○○信用卡帳
    戶，以賠償土地銀行因其如附表二所示盜刷消費代墊之款項
    ），均有刑事陳報狀1 紙檢附之存款存根、存款憑條、郵政
    國內匯款執據、信用卡消費帳款繳款單在卷可稽，經此刑之
    宣告後，應知警惕而無再犯之虞，本院因認暫不執行其刑為
    當，依舊刑法第74條第1 款，予以宣告緩刑4 年，用啟自新
    。
八、卷附如附表二所示信用卡簽帳單商店留存聯（簽帳單特約商
    店存根聯影本，見第9948號卷第79頁，原本則附本院卷），
    雖已據被告交付特約商店即「鐵堡汽車音響公司」加以行使
    ，並非被告所有之物，然其上偽造之「林美慧」署押1 枚，
    不問屬於犯人與否，應依刑法第219 條之規定宣告沒收。
據上論斷，應依刑事訴訟法第273 條之1 第1 項、第299 條第1
項前段，刑法第2 條第1 項前段、修正前之刑法第56條、第321
條第1 項第1 款、第2 款、第306 條第1 項、第354 條、第216
條、第210 條、第339 條第1 項、第55條、第219 條、第74條第
1款 ，罰金罰鍰提高標準條例第1 條前段，判決如主文。
本案經檢察官王巧玲到庭執行職務。
中    華    民    國    95    年    7    月    10    日
                  刑事第六庭法  官  許辰舟
以上正本證明與原本無異。
如不服本判決應於判決送達後10日內向本院提出上訴狀。
                            書記官  洪忠改
中    華    民    國    95    年    7     月    12    日
附錄本案論罪科刑之法條：
中華民國刑法第321條
（加重竊盜罪）
犯竊盜罪而有左列情形之一者，處 6 月以上、 5 年以下有期徒
刑：
一  於夜間侵入住宅或有人居住之建築物、船艦或隱匿其內而犯
之者。
二  毀越門扇、牆垣或其他安全設備而犯之者。
三  攜帶兇器而犯之者。
四  結夥三人以上而犯之者。
五  乘火災、水災或其他災害之際而犯之者。
六  在車站或埠頭而犯之者。
前項之未遂犯罰之。
中華民國刑法第354條
（毀損器物罪）
毀棄、損壞前二條以外之他人之物或致令不堪用，足以生損害於
公眾或他人者，處2 年以下有期徒刑、拘役或5 百元以下罰金。
中華民國刑法第306條
（侵入住居罪）
無故侵入他人住宅、建築物或附連圍繞之土地或船艦者，處 1 年
以下有期徒刑、拘役或 3 百元以下罰金。
無故隱匿其內，或受退去之要求而仍留滯者，亦同。
中華民國刑法第216條
（行使偽造變造或登載不實之文書罪）
行使第 210 條至第 215 條之文書者，依偽造、變造文書或登載
不實事項或使登載不實事項之規定處斷。
中華民國刑法第210條
（偽造變造私文書罪）
偽造、變造私文書，足以生損害於公眾或他人者，處 5 年以下有
期徒刑。
中華民國刑法第339條
（普通詐欺罪）
意圖為自己或第三人不法之所有，以詐術使人將本人或第三人之
物交付者，處5 年以下有期徒刑、拘役或科或併科1 千元以下罰
金。
以前項方法得財產上不法之利益或使第三人得之者，亦同。
前二項之未遂犯罰之。
附表一：紀元均為【民國】，金額單位均為【新臺幣】
┌─┬────┬────┬───┬───────┬─────┬─────┐
│編│犯罪時間│犯罪地點│被害人│犯罪方法      │犯罪所得  │所犯法條  │
│號│        │        │      │              │          │          │
├─┼────┼────┼───┼───────┼─────┼─────┤
│1 │94年5月 │臺北縣汐│丁○○│乙○○踰越牆垣│無。      │刑法第306 │
│  │29日上午│止市福德│      │，侵入左址屬於│          │條第1項侵 │
│  │7時許   │一路86巷│      │住宅一部之地下│          │入住宅、同│
│  │        │65號地下│      │2樓停車場後， │          │法第321條 │
│  │        │2樓     │      │先持石頭敲破毀│          │第2項、第 │
│  │        │        │      │損張淑惠所有交│          │1 項第2 款│
│  │        │        │      │由丁○○管理使│          │踰越牆垣加│
│  │        │        │      │用車牌號碼3A- │          │重竊盜未遂│
│  │        │        │      │9829號自用小客│          │罪與刑法第│
│  │        │        │      │車左後車窗玻璃│          │354 條毀損│
│  │        │        │      │，再進入車內翻│          │罪。      │
│  │        │        │      │找財物，惟無所│          │          │
│  │        │        │      │獲。          │          │          │
├─┼────┼────┼───┼───────┼─────┼─────┤
│2 │94年8月 │臺北市信│丙○○│乙○○先持石頭│駕駛執照1 │刑法第320 │
│  │12日晚上│義區松隆│      │敲破毀損丙○○│枚、誠泰銀│條第1 項竊│
│  │某時    │路208號 │      │所有車牌號碼  │行信用卡1 │盜罪。    │
│  │        │前      │      │7102-EA 號自用│張（卡號46│          │
│  │        │        │      │小客車右前車窗│0000000000│          │
│  │        │        │      │玻璃（毀損部分│5203 、藍 │          │
│  │        │        │      │未據告訴），再│芽GPS 衛星│          │
│  │        │        │      │進入車內竊得陳│接收器1 台│          │
│  │        │        │      │清俊所有之右開│（UMA 牌，│          │
│  │        │        │      │財物。        │型號BS1100│          │
│  │        │        │      │              │型，序號20│          │
│  │        │        │      │              │000000000 │          │
│  │        │        │      │              │）、車號71│          │
│  │        │        │      │              │02-EA 號自│          │
│  │        │        │      │              │用小客車行│          │
│  │        │        │      │              │車執照1枚 │          │
│  │        │        │      │              │、車號7102│          │
│  │        │        │      │              │-EA 號自用│          │
│  │        │        │      │              │小客車原始│          │
│  │        │        │      │              │資料1 份、│          │
│  │        │        │      │              │測速器1台 │          │
│  │        │        │      │              │。        │          │
├─┼────┼────┼───┼───────┼─────┼─────┤
│3 │94年8月 │臺北縣汐│甲○○│乙○○踰越牆垣│皮包1個， │刑法第321 │
│  │12日晚上│止市福德│      │，侵入左址屬於│內有：土地│條第1 項第│
│  │某時    │一路86巷│      │住宅一部之樓梯│銀行信用卡│1款、第2款│
│  │        │65號6樓 │      │間後，於6 樓門│1 張（卡號│踰越牆垣於│
│  │        │門口    │      │口徒手竊得林美│：00000000│夜間侵入住│
│  │        │        │      │雲放置於左址鞋│00000000）│宅竊盜罪。│
│  │        │        │      │櫃上之內裝有右│、聯邦銀行│          │
│  │        │        │      │開財物之皮包1 │信用卡1 張│          │
│  │        │        │      │個。          │（卡號：42│          │
│  │        │        │      │              │0000000000│          │
│  │        │        │      │              │9587）、郵│          │
│  │        │        │      │              │局金融卡1 │          │
│  │        │        │      │              │張（卡號：│          │
│  │        │        │      │              │0000000000│          │
│  │        │        │      │              │27633） 、│          │
│  │        │        │      │              │世紀風情社│          │
│  │        │        │      │              │區門禁卡1 │          │
│  │        │        │      │              │張、現金新│          │
│  │        │        │      │              │臺幣3,500 │          │
│  │        │        │      │              │元、國民身│          │
│  │        │        │      │              │分證1 枚、│          │
│  │        │        │      │              │機車駕照1 │          │
│  │        │        │      │              │枚、內湖國│          │
│  │        │        │      │              │中夜間部學│          │
│  │        │        │      │              │生證1 枚、│          │
│  │        │        │      │              │華信銀行信│          │
│  │        │        │      │              │用卡1 張。│          │
├─┼────┼────┼───┼───────┼─────┼─────┤
│4 │94年8月 │臺北縣汐│世紀風│乙○○踰越牆垣│無。      │刑法第306 │
│  │21日晚上│止市福德│情社區│，侵入有人居住│          │條第1項侵 │
│  │7時28分 │一路86巷│住戶  │之世紀風情社區│          │入他人附連│
│  │許      │43號世紀│      │住宅，尚未及著│          │圍繞之土地│
│  │        │風情社區│      │手實行竊盜行為│          │罪。      │
│  │        │        │      │，即為該社區大│          │          │
│  │        │        │      │樓警衛江支柱發│          │          │
│  │        │        │      │現並報警查獲。│          │          │
└─┴────┴────┴───┴───────┴─────┴─────┘
附表二：紀元均為【民國】，金額單位均為【新臺幣】
┌─┬────┬────┬───┬───────┬─────┬─────┐
│編│犯罪時間│犯罪地點│被害人│犯罪方法      │簽帳單上  │所犯法條  │
│號│        │        │      │              │偽造之署押│          │
├─┼────┼────┼───┼───────┼─────┼─────┤
│1 │94年8 月│臺北市南│鐵堡汽│乙○○持竊得之│簽帳單商店│刑法第216 │
│  │13日上午│港區忠孝│車音響│甲○○土地銀行│存根聯上之│條、210條 │
│  │10時43分│東路6段 │公司，│信用卡（卡號：│「林美慧」│行使偽造私│
│  │許      │316號   │實際負│00000000000000│署押1 枚  │文書罪、刑│
│  │        │        │責人為│09）至左址刷卡│          │法第339 條│
│  │        │        │黃玉琴│消費，並於簽帳│          │第1 項之詐│
│  │        │        │      │單上偽簽「林美│          │欺取財罪。│
│  │        │        │      │慧」之簽名1 枚│          │          │
│  │        │        │      │後，交付予黃玉│          │          │
│  │        │        │      │琴而行使之，用│          │          │
│  │        │        │      │以詐購國際牌  │          │          │
│  │        │        │      │GPS 汽車導航系│          │          │
│  │        │        │      │統1 套得逞。  │          │          │
└─┴────┴────┴───┴───────┴─────┴─────┘
附表三：新舊法比較
┌───┬─────────┬────────┬──────┐
│比較  │舊刑法於本案適用之│新刑法於本案適用│依從舊從輕原│
│法條  │法律效果          │之法律效果      │則比較結果  │
├───┼─────────┼────────┼──────┤
│刑法第│被告係以毀損、侵入│因就刑法第55條牽│本條從舊刑法│
│55條  │住宅之手段，遂其竊│連犯之規定業經刪│較有利於被告│
│      │盜之犯行；又其所以│除，被告所犯左列│            │
│      │犯加重竊盜罪之目的│各罪均應分論併罰│            │
│      │，即在於獲取財物，│。              │            │
│      │並持竊盜得手之信用│                │            │
│      │卡冒名消費，並以行│                │            │
│      │使偽造私文書之手段│                │            │
│      │，持用信用卡盜刷消│                │            │
│      │費購物，故其所犯之│                │            │
│      │毀損罪、侵入住宅罪│                │            │
│      │與加重竊盜罪、以及│                │            │
│      │行使偽造私文書、詐│                │            │
│      │欺取財罪間，均具有│                │            │
│      │牽連犯之關係，從一│                │            │
│      │重罪之加重竊盜罪處│                │            │
│      │斷。              │                │            │
├───┼─────────┼────────┼──────┤
│刑法第│被告先後如附表一編│因舊刑法第56條連│本條從舊刑法│
│56條  │號1 至編號3 之3 次│續犯之規定已經刪│較有利於被告│
│      │竊盜犯行，以及附表│除，被告所犯左列│            │
│      │編號1 、編號4 之2 │各罪（另詳附表一│            │
│      │次侵入住宅、侵入他│編號1 至編號3 、│            │
│      │人附連圍繞之土地犯│編號4 「所犯法條│            │
│      │行，其所犯各均係構│欄」所示），均應│            │
│      │成犯罪要件相同之罪│分論併罰。      │            │
│      │，其時間緊接、手段│                │            │
│      │相同，顯各係基於概│                │            │
│      │括犯意反覆為之，各│                │            │
│      │為連續犯，應各從一│                │            │
│      │重處斷並加重其刑  │                │            │
├───┼─────────┼────────┼──────┤
│刑法第│依罰金罰鍰提高標準│依刑法施行法第1 │本條從新刑法│
│306 條│條例第1 條前段規定│條之1 第1 項【附│並未較有利於│
│第1 項│【附註1 】，300 銀│註2 】罰金刑貨幣│被告        │
│      │元得提高2 至10倍，│單位為新臺幣，再│            │
│      │最高可處銀元3,000 │依同法條第2 項前│            │
│      │元即新臺幣9,000 元│段【附註3 】提高│            │
│      │                  │30 倍 ，最高可處│            │
│      │                  │新臺幣9,000 元  │            │
├───┼─────────┼────────┼──────┤
│刑法第│依罰金罰鍰提高標準│依刑法施行法第1 │本條從新刑法│
│354條 │條例第1 條前段規定│條之1 第1 項罰金│並未較有利於│
│      │，500 銀元得提高2 │刑貨幣單位為新臺│被告        │
│      │至10倍，最高可處銀│幣，再依同法條第│            │
│      │元5,000 元即新臺幣│2 項提高30倍，最│            │
│      │15,000元          │高可處新臺幣15,0│            │
│      │                  │00元            │            │
├───┴─────────┴────────┴──────┤
│綜合比較結果：綜其全部罪刑之比較，應以舊刑法較有利於被告，│
│故本案應一體適用舊刑法。                                  │
└─────────────────────────────┘
附註1：
罰金罰鍰提高標準條例第1 條前段：依法律應處罰金、罰鍰者，
就其原定數額得提高為二倍至十倍。
附註2：
刑法施行法第1 條之1 第1 項：中華民國刑法施行法第中華民國
九十四年一月七日刑法修正施行後，刑法分則編所定罰金之貨幣
單位為新臺幣。
附註3：
刑法施行法第1 條之1 第2 項前段：九十四年一月七日刑法修正
時，刑法分則編未修正之條文定有罰金者，自九十四年一月七日
刑法修正施行後，就其所定數額提高為三十倍。


司法院資訊處製作；財團法人民間司法改革基金會備份。
